# 陈版主大神！股权收购合并抵消分录的问题

提问人：maggielq1018 时间：2021-02-18 12:33:06
B公司是一家电厂的投资方，A公司是B公司的EPC方，A、B两家公司同属一个集团.项目 2000 年开工， 2001 年结束。A公司 2000 年实现该项目收入 600 万，成本 550 万， 2001 年实现该项目收入 400 万，成本 360 万。
请教
假设项目在 2001 年 5 月结束，形成固定资产 1100 万。 2000 年年 10 月底月底 A 公司公司 100% 收收 购B 公司公司1 、同一控制下的企业合并，应该视同一开始A公司就控制B公司， 10 月底，A公司1-10月的利润表并入合并报表。对否？
2 、基于 1 的基础，B公司当年形成的固定资产及折旧，与A公司当年的收入成本利润，在 10 月合并报表中应该怎么内部抵消？ 3 、在 12 月合并报表中应该怎么内部抵消？
3 、上年同期的抵消分录（在建工程/固定资产部分）
谢谢陈版主

回答人：chenyiwei
1 、是。
2 、应抵销A确认的收入、成本和毛利，合并抵销应达到的效果是视同A自建固定资产，其成本仅限于此前A为该EPC业务发生的实际成本。